---
title: "DPC調査分析 埼玉県版"
subtitle: 'MDC01:脳神経疾患'
format: 
  revealjs:
    theme: [default,styles.scss]
    width: 1280
    height: 720
    slide-number: true
    standalone: true
    embed-resources: true
editor_options: 
  chunk_output_type: console
---

```{r}
#| include: false
pacman::p_load(gt,knitr,DBI,RSQLite,ggrepel,tidyverse,tidylog)

source('script/function.R')

# setting
set_mdc2cd <- '01'
mdc2_title <- 'MDC01:脳神経疾患'
set_hp <- '埼玉石心会病院'
set_pref <- '埼玉県'
max_nend_str <- '2021年度'
max_nend <- 2021
set_dpcfy <- 2020
table_row <- 15
```


```{r}
#| include: false
# DBに接続
dbpath <- 'data/dpc_survey_qmd.sqlite'
con <-  DBI::dbConnect(RSQLite::SQLite(), dbpath, synchronous="off")

# データの取得
mst_latest <- get_mst_latest(con)
mst_latest_latlon <- get_mst_latest_latlon(con)

agg_long_mdc6 <- get_agg_long_mdc6(con, set_mdc2cd)
agg_long_mdc10 <- get_agg_long_mdc10(con, set_mdc2cd)
dpcmst_mdc6 <- get_dpcmst_mdc6(con, set_mdc2cd, set_dpcfy)
dpcmst_ope <- get_dpcmst_ope(con, set_mdc2cd, set_dpcfy)

# hp
hp_gt <- create_hp_gt(con,set_hp,table_row)

# mdc2
agg_myhp_mdc2_all <- create_agg_myhp_mdc2_all(con,set_hp) %>% print()
agg_myhp_mdc2_all_gt <- create_agg_myhp_mdc2_all_gt(agg_myhp_mdc2_all,set_mdc2cd) 
myhp_mdc2_graph <- create_myhp_mdc2_graph(agg_myhp_mdc2_all)

# mdc2
agg_mdc2_all<- get_agg_mdc2_all(set_mdc2cd)
agg_mdc2_gt <- create_mdc2_gt(agg_mdc2_all,set_hp,table_row)
map_mdc2 <- create_map_mdc2(agg_mdc2_all,set_hp,mst_latest,mst_latest_latlon)

# mdc6のdata作成
agg_mdc6 <- create_agg_mdc6(agg_long_mdc6,table_row) %>% print()
agg_mdc6_sum <- create_agg_long_mdc6_sum(agg_long_mdc6,max_nend,set_pref) %>% print()
agg_mdc6_all<- create_agg_mdc6_all(agg_mdc6,agg_mdc6_sum,dpcmst_mdc6) %>% print()
top_mdc6 <- create_top_mdc6(agg_mdc6_all,set_hp,table_row)

myhp_mdc6_graph <- create_myhp_mdc6_graph(agg_mdc6_all,set_hp) %>% print()
myhp_mdc6_gt <- create_myhp_mdc6_gt(agg_mdc6_all,set_hp,table_row) %>% print()

# mdc10のdata作成
agg_mdc10 <- create_agg_mdc10(agg_long_mdc10,table_row) %>% print()
agg_mdc10_sum <- create_agg_mdc10_sum(agg_long_mdc10,max_nend,set_pref) %>% print()
agg_mdc10_all <- create_agg_mdc10_all(agg_mdc10,agg_mdc10_sum,dpcmst_mdc6,dpcmst_ope) %>% print()


```

## Data Source

<br>

### ●厚生労働省　DPC導入の影響評価に関する調査

<a href="https://www.mhlw.go.jp/stf/seisakunitsuite/bunya/0000049343.html" target="_blank">https://www.mhlw.go.jp/stf/seisakunitsuite/bunya/0000049343.html</a>

・毎年3月に前年度分が公開<br>
・最新データは2021年度のデータ<br>
・調査対象施設:5732施設(DPC病院1752、DPC準備病院242、出来高算定病院3738)<br>

<br>

### ●集計結果を参照する上での注意点

以下のようなケースが集計に含まれないため、集計値は実際の患者数より少ない<br>

・年度を跨いで入院している患者<br>
・自費のみ、保険と他制度を併用している患者(労災など)<br>
・一般病棟以外の病棟との移動がある患者(回復期、療養、地域ケア、精神など)<br>
・その他の除外条件は、以下のURLを参照<br>

<a href="https://www.mhlw.go.jp/content/12404000/001076036.pdf" target="_blank">https://www.mhlw.go.jp/content/12404000/001076036.pdf</a>

・参考値<br>
　・埼玉石心会病院全体(2021年度) 10568件 → DPC調査 9878件<br>
　・脳梗塞(2021年度) 当院実績544件 → DPC調査 383件<br>
　・未破裂脳動脈瘤(2021年度) 当院実績 278件 → DPC調査 268件<br>


## 埼玉県 医療機関別実績

```{r}
hp_gt
```

## 疾患分類別実績 

```{r}
agg_myhp_mdc2_all_gt
```

## 疾患分類別ポジショニング分析

```{r}
myhp_mdc2_graph
```

## `r mdc2_title`

```{r}
agg_mdc2_gt
```

## `r str_c(mdc2_title, ' MAP')` 

```{r}
map_mdc2
```

## 疾患別実績

```{r}
myhp_mdc6_gt
```

## 疾患別ポジショニング分析

```{r}
myhp_mdc6_graph
```


```{r}
#| include: false
sickno <- 1
mdc6_title <- create_mdc6_title(top_mdc6,sickno) %>% print()
mdc6_gt <- create_mdc6_gt(agg_mdc6_all,top_mdc6,sickno)
sickno_mdc10 <- create_sickno_mdc10(agg_mdc10_all,top_mdc6,sickno) %>% print()
```

## `r mdc6_title`

```{r}
mdc6_gt
```


```{r}
#| include: false
set_opecd <- '01'
mdc10_title <- create_mdc10_title(sickno_mdc10,set_opecd) %>% print()
mdc10_gt <- create_mdc10_gt(agg_mdc10_all, sickno_mdc10, set_hp, set_opecd,table_row) 
```

## `r mdc10_title`

```{r}
mdc10_gt
```


```{r}
#| include: false
set_opecd <- '02'
mdc10_title <- create_mdc10_title(sickno_mdc10,set_opecd) %>% print()
mdc10_gt <- create_mdc10_gt(agg_mdc10_all, sickno_mdc10, set_hp, set_opecd,table_row) 
```


## `r mdc10_title`


```{r}
mdc10_gt
```


```{r}
#| include: false
set_opecd <- '97'
mdc10_title <- create_mdc10_title(sickno_mdc10,set_opecd) %>% print()
mdc10_gt <- create_mdc10_gt(agg_mdc10_all, sickno_mdc10, set_hp, set_opecd,table_row) 
```


## `r mdc10_title`


```{r}
mdc10_gt
```


```{r}
#| include: false
set_opecd <- '99'
mdc10_title <- create_mdc10_title(sickno_mdc10,set_opecd) %>% print()
mdc10_gt <- create_mdc10_gt(agg_mdc10_all, sickno_mdc10, set_hp, set_opecd,table_row) 
```


## `r mdc10_title`


```{r}
mdc10_gt
```

```{r}
#| include: false
sickno <- 2
mdc6_title <- create_mdc6_title(top_mdc6,sickno) %>% print()
mdc6_gt <- create_mdc6_gt(agg_mdc6_all,top_mdc6,sickno)
sickno_mdc10 <- create_sickno_mdc10(agg_mdc10_all,top_mdc6,sickno) %>% print()
```


## `r mdc6_title`

```{r}

mdc6_gt

```


```{r}
#| include: false
set_opecd <- '01'
mdc10_title <- create_mdc10_title(sickno_mdc10,set_opecd) %>% print()
mdc10_gt <- create_mdc10_gt(agg_mdc10_all, sickno_mdc10, set_hp, set_opecd,table_row) 
```


## `r mdc10_title`


```{r}
mdc10_gt
```


```{r}
#| include: false
set_opecd <- '03'
mdc10_title <- create_mdc10_title(sickno_mdc10,set_opecd) %>% print()
mdc10_gt <- create_mdc10_gt(agg_mdc10_all, sickno_mdc10, set_hp, set_opecd,table_row) 
```


## `r mdc10_title`


```{r}
mdc10_gt
```


```{r}
#| include: false
set_opecd <- '99'
mdc10_title <- create_mdc10_title(sickno_mdc10,set_opecd) %>% print()
mdc10_gt <- create_mdc10_gt(agg_mdc10_all, sickno_mdc10, set_hp, set_opecd,table_row) 
```


## `r mdc10_title`


```{r}
mdc10_gt
```


```{r}
#| include: false
sickno <- 3
mdc6_title <- create_mdc6_title(top_mdc6,sickno)
mdc6_gt <- create_mdc6_gt(agg_mdc6_all,top_mdc6,sickno)
sickno_mdc10 <- create_sickno_mdc10(agg_mdc10_all,top_mdc6,sickno) %>% print()
```


## `r mdc6_title`

```{r}

mdc6_gt

```


```{r}
#| include: false
set_opecd <- '01'
mdc10_title <- create_mdc10_title(sickno_mdc10,set_opecd) %>% print()
mdc10_gt <- create_mdc10_gt(agg_mdc10_all, sickno_mdc10, set_hp, set_opecd,table_row) 
```


## `r mdc10_title`


```{r}
mdc10_gt
```


```{r}
#| include: false
set_opecd <- '02'
mdc10_title <- create_mdc10_title(sickno_mdc10,set_opecd) %>% print()
mdc10_gt <- create_mdc10_gt(agg_mdc10_all, sickno_mdc10, set_hp, set_opecd,table_row) 
```


## `r mdc10_title`


```{r}
mdc10_gt
```


```{r}
#| include: false
set_opecd <- '97'
mdc10_title <- create_mdc10_title(sickno_mdc10,set_opecd) %>% print()
mdc10_gt <- create_mdc10_gt(agg_mdc10_all, sickno_mdc10, set_hp, set_opecd,table_row) 
```


## `r mdc10_title`


```{r}
mdc10_gt
```


```{r}
#| include: false
set_opecd <- '99'
mdc10_title <- create_mdc10_title(sickno_mdc10,set_opecd) %>% print()
mdc10_gt <- create_mdc10_gt(agg_mdc10_all, sickno_mdc10, set_hp, set_opecd,table_row) 
```


## `r mdc10_title`


```{r}
mdc10_gt
```


```{r}
#| include: false
sickno <- 4
mdc6_title <- create_mdc6_title(top_mdc6,sickno)
mdc6_gt <- create_mdc6_gt(agg_mdc6_all,top_mdc6,sickno)
sickno_mdc10 <- create_sickno_mdc10(agg_mdc10_all,top_mdc6,sickno) %>% print()
```


## `r mdc6_title`

```{r}

mdc6_gt

```


```{r}
#| include: false
set_opecd <- '02'
mdc10_title <- create_mdc10_title(sickno_mdc10,set_opecd) %>% print()
mdc10_gt <- create_mdc10_gt(agg_mdc10_all, sickno_mdc10, set_hp, set_opecd,table_row) 
```


## `r mdc10_title`


```{r}
mdc10_gt
```


```{r}
#| include: false
sickno <- 5
mdc6_title <- create_mdc6_title(top_mdc6,sickno)
mdc6_gt <- create_mdc6_gt(agg_mdc6_all,top_mdc6,sickno)
sickno_mdc10 <- create_sickno_mdc10(agg_mdc10_all,top_mdc6,sickno) %>% print()
```

## `r mdc6_title`

```{r}

mdc6_gt

```


```{r}
#| include: false
set_opecd <- '01'
mdc10_title <- create_mdc10_title(sickno_mdc10,set_opecd) %>% print()
mdc10_gt <- create_mdc10_gt(agg_mdc10_all, sickno_mdc10, set_hp, set_opecd,table_row) 
```


## `r mdc10_title`


```{r}
mdc10_gt
```

```{r}
#| include: false
set_opecd <- '97'
mdc10_title <- create_mdc10_title(sickno_mdc10,set_opecd) %>% print()
mdc10_gt <- create_mdc10_gt(agg_mdc10_all, sickno_mdc10, set_hp, set_opecd,table_row) 
```

## `r mdc10_title`


```{r}
mdc10_gt
```

```{r}
#| include: false
set_opecd <- '99'
mdc10_title <- create_mdc10_title(sickno_mdc10,set_opecd) %>% print()
mdc10_gt <- create_mdc10_gt(agg_mdc10_all, sickno_mdc10, set_hp, set_opecd,table_row) 
```

## `r mdc10_title`


```{r}
mdc10_gt
```

```{r}
#| include: false
sickno <- 6
mdc6_title <- create_mdc6_title(top_mdc6,sickno)
mdc6_gt <- create_mdc6_gt(agg_mdc6_all,top_mdc6,sickno)
sickno_mdc10 <- create_sickno_mdc10(agg_mdc10_all,top_mdc6,sickno) %>% print()
```

## `r mdc6_title`

```{r}

mdc6_gt

```

```{r}
#| include: false
set_opecd <- '01'
mdc10_title <- create_mdc10_title(sickno_mdc10,set_opecd) %>% print()
mdc10_gt <- create_mdc10_gt(agg_mdc10_all, sickno_mdc10, set_hp, set_opecd,table_row) 
```

## `r mdc10_title`


```{r}
mdc10_gt
```

```{r}
#| include: false
set_opecd <- '99'
mdc10_title <- create_mdc10_title(sickno_mdc10,set_opecd) %>% print()
mdc10_gt <- create_mdc10_gt(agg_mdc10_all, sickno_mdc10, set_hp, set_opecd,table_row) 
```

## `r mdc10_title`


```{r}
mdc10_gt
```

```{r}
#| include: false
sickno <- 7
mdc6_title <- create_mdc6_title(top_mdc6,sickno)
mdc6_gt <- create_mdc6_gt(agg_mdc6_all,top_mdc6,sickno)
sickno_mdc10 <- create_sickno_mdc10(agg_mdc10_all,top_mdc6,sickno) %>% print()
```

## `r mdc6_title`

```{r}

mdc6_gt

```

```{r}
#| include: false
set_opecd <- '97'
mdc10_title <- create_mdc10_title(sickno_mdc10,set_opecd) %>% print()
mdc10_gt <- create_mdc10_gt(agg_mdc10_all, sickno_mdc10, set_hp, set_opecd,table_row) 
```

## `r mdc10_title`


```{r}
mdc10_gt
```

```{r}
#| include: false
set_opecd <- '99'
mdc10_title <- create_mdc10_title(sickno_mdc10,set_opecd) %>% print()
mdc10_gt <- create_mdc10_gt(agg_mdc10_all, sickno_mdc10, set_hp, set_opecd,table_row) 
```

## `r mdc10_title`


```{r}
mdc10_gt
```

```{r}
#| include: false
sickno <- 8
mdc6_title <- create_mdc6_title(top_mdc6,sickno)
mdc6_gt <- create_mdc6_gt(agg_mdc6_all,top_mdc6,sickno)
sickno_mdc10 <- create_sickno_mdc10(agg_mdc10_all,top_mdc6,sickno) %>% print()
```

## `r mdc6_title`

```{r}

mdc6_gt

```

```{r}
#| include: false
set_opecd <- '01'
mdc10_title <- create_mdc10_title(sickno_mdc10,set_opecd) %>% print()
mdc10_gt <- create_mdc10_gt(agg_mdc10_all, sickno_mdc10, set_hp, set_opecd,table_row) 
```

## `r mdc10_title`


```{r}
mdc10_gt
```


```{r}
#| include: false
set_opecd <- '02'
mdc10_title <- create_mdc10_title(sickno_mdc10,set_opecd) %>% print()
mdc10_gt <- create_mdc10_gt(agg_mdc10_all, sickno_mdc10, set_hp, set_opecd,table_row) 
```

## `r mdc10_title`


```{r}
mdc10_gt
```

```{r}
#| include: false
set_opecd <- '99'
mdc10_title <- create_mdc10_title(sickno_mdc10,set_opecd) %>% print()
mdc10_gt <- create_mdc10_gt(agg_mdc10_all, sickno_mdc10, set_hp, set_opecd,table_row) 
```

## `r mdc10_title`


```{r}
mdc10_gt
```

```{r}
#| include: false
sickno <- 9
mdc6_title <- create_mdc6_title(top_mdc6,sickno)
mdc6_gt <- create_mdc6_gt(agg_mdc6_all,top_mdc6,sickno)
sickno_mdc10 <- create_sickno_mdc10(agg_mdc10_all,top_mdc6,sickno) %>% print()
```

## `r mdc6_title`

```{r}

mdc6_gt

```

```{r}
#| include: false
set_opecd <- '99'
mdc10_title <- create_mdc10_title(sickno_mdc10,set_opecd) %>% print()
mdc10_gt <- create_mdc10_gt(agg_mdc10_all, sickno_mdc10, set_hp, set_opecd,table_row) 
```

## `r mdc10_title`


```{r}
mdc10_gt
```

```{r}
#| include: false
sickno <- 10
mdc6_title <- create_mdc6_title(top_mdc6,sickno)
mdc6_gt <- create_mdc6_gt(agg_mdc6_all,top_mdc6,sickno)
sickno_mdc10 <- create_sickno_mdc10(agg_mdc10_all,top_mdc6,sickno) %>% print()
```

## `r mdc6_title`

```{r}

mdc6_gt
```

```{r}
#| include: false
set_opecd <- '02'
mdc10_title <- create_mdc10_title(sickno_mdc10,set_opecd) %>% print()
mdc10_gt <- create_mdc10_gt(agg_mdc10_all, sickno_mdc10, set_hp, set_opecd,table_row) 
```

## `r mdc10_title`


```{r}
mdc10_gt
```

```{r}
#| include: false
set_opecd <- '97'
mdc10_title <- create_mdc10_title(sickno_mdc10,set_opecd) %>% print()
mdc10_gt <- create_mdc10_gt(agg_mdc10_all, sickno_mdc10, set_hp, set_opecd,table_row) 
```

## `r mdc10_title`


```{r}
mdc10_gt
```

```{r}
#| include: false
set_opecd <- '99'
mdc10_title <- create_mdc10_title(sickno_mdc10,set_opecd) %>% print()
mdc10_gt <- create_mdc10_gt(agg_mdc10_all, sickno_mdc10, set_hp, set_opecd,table_row) 
```

## `r mdc10_title`


```{r}
mdc10_gt
```
